nl: Type voedermechanisme: Vijzel; Strooier; Gericht; Zwaartekracht; Roterend; Getimede spinner; Overig
ru: Тип механизма подачи: Шнековый; Разбрасывающий; Направленный; Гравитационный; Центробежный; По таймеру (роторный); Другое
ja: フィーダーメカニズムタイプ: オーガー式; 散布式; 指向性; 重力式; スピンキャスト式; タイマー付きスピナー式; その他
th: ประเภทกลไกการป้อนวัสดุ: สกรูลำเลียง; หว่าน; แบบกำหนดทิศทาง; แรงโน้มถ่วง; จานหมุนเหวี่ยง; จานหมุนตั้งเวลา; อื่นๆ
fr: Type de mécanisme d'alimentation: À vis sans fin; À la volée; Directionnel; Par gravité; Centrifuge; Distributeur rotatif programmé; Autre
el: Τύπος μηχανισμού τροφοδοσίας: Κοχλίας; Διασποράς; Κατευθυντικός; Βαρύτητας; Περιστροφικής ρίψης; Χρονομετρημένος περιστροφέας; Άλλο
hu: Etető mechanizmus típusa: Csigás; Szóró; Irányított; Gravitációs; Forgótárcsás; Időzített forgótárcsás; Egyéb
ro-RO: Tipul mecanismului de alimentare: Melc; Împrăștiere; Direcțional; Gravitațional; Împrăștiere prin rotație; Rotativ cu temporizator; Altele
pt-BR: Tipo de mecanismo de alimentação: Sem-fim; Espalhador; Direcional; Gravidade; Lançador rotativo; Lançador rotativo com temporizador; Outro
nb: Type foringsmekanisme: Mateskrue; Spreder; Retningsbestemt; Tyngdekraft; Rotasjonsspreder; Tidsinnstilt roterende spreder; Annet
cs: Typ podávacího mechanismu: Šnekový; Rozmetací; Směrový; Gravitační; Rotační; Časovaný rozmetač; Jiné
pl: Typ mechanizmu podającego: Ślimakowy; Rozrzutowy; Kierunkowy; Grawitacyjny; Obrotowy; Obrotowy z timerem; Inny
zh-CN: 喂食器装置类型: 螺旋输送; 撒播; 定向; 重力; 旋转抛撒; 定时旋转; 其他
lt-LT: Šėryklos mechanizmo tipas: Sraigtinis; Barstomasis; Kryptinis; Gravitacinis; Sukamasis barstytuvas; Sukiklis su laikmačiu; Kitas
hr-HR: Vrsta mehanizma hranjenja: Svrdlo; Raspršivač; Usmjereno; Gravitacijsko; Rotacijsko; Rotacijsko s tajmerom; Ostalo
bg-BG: Тип механизъм на хранилката: Шнеков; Разпръскващ; Насочен; Гравитационен; Центробежен; Разпръсквач с таймер; Друго
sl-SI: Vrsta podajalnega mehanizma: Polžasti; Trosilni; Usmerjeni; Gravitacijski; Vrtljivi; Časovno nastavljen vrtiljak; Drugo
vi: Loại cơ chế nạp liệu: Trục vít; Phân tán; Định hướng; Trọng lực; Rải ly tâm; Quay hẹn giờ; Khác
fi: Annostelumekanismin tyyppi: Kierukka; Levitin; Suunnattava; Painovoima; Heittävä; Ajastettu pyörivä levitin; Muu
en: Feeder mechanism type: Auger; Broadcast; Directional; Gravity; Spin cast; Timed spinner; Other
da: Fodringsmekanismetype: Snegl; Spreder; Retningsbestemt; Tyngdekraft; Roterende spreder; Tidsindstillet spreder; Andet
tr: Besleme mekanizması tipi: Helezon; Serpme; Yönlü; Yer çekimi; Döner fırlatmalı; Zaman ayarlı çark; Diğer
pt-PT: Tipo de mecanismo de alimentação: Sem-fim; Espalhamento; Direcional; Gravidade; Arremesso rotativo; Rotativo com temporizador; Outro
sv: Betalningsmekanismtyp: Skruv; Spridare; Riktad; Självfall; Rotationsspridare; Tidsinställd snurra; Övrigt
sk-SK: Typ podávacieho mechanizmu: Závitovkový; Rozmetávací; Smerový; Gravitačný; Rotačný; Časovaný rotačný; Iný
de: Typ des Zuführermechanismus: Schnecke; Streuverteiler; Richtungsgesteuert; Schwerkraft; Schleuderverteiler; Zeitgesteuerter Streuteller; Sonstige
ko: 피더 메커니즘 유형: 오거; 살포식; 방향성; 중력; 스핀 캐스트; 타이머형 스피너; 기타
zh-TW: 餵食器機制類型: 螺旋鑽; 撒播; 定向; 重力; 旋轉撒播; 定時旋轉器; 其他
es: Tipo de mecanismo de alimentador: Sinfín; Por difusión; Direccional; Gravedad; De lanzamiento giratorio; Giratorio temporizado; Otro
it: Tipo di meccanismo di alimentazione: A coclea; A spaglio; Direzionale; A caduta; A centrifuga; Centrifuga a tempo; Altro